臺灣高雄地方法院刑事判決　　　　　　　　　　　　九十一年度訴字第一六一一號
　　公　訴　人　臺灣高雄地方法院檢察署檢察官
　　被　　　告　甲○○
右列被告因違反懲治走私條例案件，經臺灣高雄地方法院檢察署檢察官提起公訴（九
十年度偵字第一四八一七號），本院判決如左：
      主  文
甲○○共同運送私運管制物品進口逾公告數額之走私物品，處有期徒刑陸月，如易科
罰金，以參佰元折算壹日，緩刑參年，緩刑期間付保護管束。
扣案ＭＩＬＤＳＥＶＥＮ牌洋煙壹萬柒仟包均沒收。
      事  實
一、甲○○於民國九十年六月二十一日四時十八分許，駕駛其所有「漁舢港外八三六
    號」（即編號ＣＴＳ─００６７５２號）舢板船，自高雄縣崎漏安檢站報關出港
    作業，於同日六時許，行經高雄縣興達港西方外海十海浬即我國領海內某處，應
    某不詳商船上不詳姓名、年籍船員之邀，約定以新台幣（下同）一萬元之代價利
    用舢板船搬運之方式，為其運送走私未稅洋菸至高雄縣興達港交予綽號「阿發」
    之成年男子，彼等三人遂共同基於運送私運管制物品之犯意聯絡，由該不詳姓名
    、年籍之船員自該商船上接駁未稅洋菸予甲○○，並由甲○○裝載逾公告數額新
    臺幣（下同）十萬元之走私未稅洋菸ＭＩＬＤＳＥＶＥＮ牌洋菸一萬七千包（完
    稅價格為二十四萬一千四百元）後，於同日上午十一時四十五分許，運送至高雄
    縣興達港並自崎漏安檢站報關入港，而後將舢板船停放在高雄縣興達發電廠前航
    道約五百公尺處，嗣於同日下午二時許，為行政院海岸巡防署海洋巡防總局第四
    海巡隊查獲，並扣得上開未稅洋菸。
二、案經行政院海岸巡防署海洋巡防總局第四海巡隊報請臺灣高雄地方法院檢察署檢
    察官偵查起訴。
    理  由
一、右揭犯罪事實，業據被告甲○○供認不諱，並有如事實欄所載之洋菸扣案為證，
    且上開洋菸被查獲時之完稅價格為二十四萬一千四百元，此有財政部高雄關稅局
    九十年七月十九日關緝字第九○○六○六八四號函可稽，足見該批洋菸之數額顯
    已逾行政院依懲治走私條例第二條第四項規定公告管制物品及其數額之丙類第一
    項規定完稅價格十萬元數額以上，此外並有照片三幀、機漁船進出港檢查表、高
    雄市政府漁業執照及違反台灣省內菸酒暫行條例案件扣押物品表各一份附在警卷
    可參，事證明確，被告犯行均洵堪認定。
二、按中華民國領海為自基線起至其外側十二浬間之海域，中華民國領海及臨接區法
    第二條定有明文。次按中華民國領海按一次私運洋菸，其總額由海關照緝獲時之
    完稅價格計算，超過新台幣十萬元者，屬管制進口物品，懲治走私條例公告管制
    物品項目及其數額丙類第一項亦有明文。再按共同正犯之意思聯絡，原不以數人
    間直接發生者為限，即有間接之聯絡者，亦包括在內。如甲分別邀約乙、丙犯罪
    ，雖乙、丙間彼此並無直接之聯絡，亦無礙於其為共同正犯之成立（最高法院七
    十七年度台上字第二一三五號判例資參照）。
三、被告甲○○在高雄縣興達港外海十海浬即我國領海內，以舢板船接駁之方式，自
    某不知名商船運送私運上開未稅洋煙進口，係犯修正前懲治走私條例第三條第一
    項之運送私運管制物品進口逾公告數額罪。又被告甲○○與上開不詳姓名、年籍
    之船員及綽號「阿發」之成年男子就前開犯行間，有犯意之聯絡及行為之分擔，
    應均為共同正犯。至被告行為後，被告行為後，行政院於九十年十二月二十七日
    修正公布，改將私運政府管制物品進口之菸類刪除，惟依最高法院五十一年台上
    字第一五九號判例之意旨，此部分之刪除乃屬事實問題，非法律變更，尚無刑事
    訴訟法第三百零二條第四款所定犯罪後法律已廢止其刑罰之適用。惟因懲治走私
    條例第三條第一項業經立法院三讀通過修正，並於九十一年六月二十六日經總統
    公布施行，於同年月二十八日起生效，新法修正為「運送、銷售或藏匿前條第一
    項之走私物品者，處五年以下有期徒刑，拘役或科或併科新臺幣一百五十萬元以
    下罰金。」其法定刑較修正前懲治走私條例第三條第一項為重，依刑法第二條第
    一項但書之規定，自應適用有利於被告之修正前懲治走私條例第三條第一項之規
    定，附此敘明。爰審酌被告貪慾圖利，欲藉運送走私物品獲取不正利益，所為對
    國家稅收足生影響並助長走私犯行，惟念及被告未曾受有期徒刑以上刑之宣告，
    有臺灣高等法院被告全國前科紀錄表及臺灣高雄地方法院檢察署刑案資料查註紀
    錄表可憑，素行尚佳，因一時貪念，觸犯本件犯行，然犯後坦承犯行，足見有所
    悔意等一切情狀，量處如主文所示之刑，並諭知易科罰金之折算標準。再查被告
    甲○○先前未曾犯罪，因一時貪念，未經深慮，致罹罪章，信其經本次偵審程序
    ，當知所警惕而無再犯之虞，本院衡情認前開刑之宣告以暫不執行為宜，爰併宣
    告緩刑三年；再被告劉陶榮、林志鴻二人僅因貪圖酬勞，即輕率觸法，顯見其等
    法治觀念薄弱，為確實革除再犯之疑慮，有加強對被告二人追蹤、考核及輔導之
    必要，故併予諭知緩刑期間二人均付保護管束，以輔導向善，用啟自新，並資惕
    勵。扣案之ＭＩＬＤＳＥＶＥＮ牌未稅洋菸一萬七千包，雖非被告所有，然為綽
    號「阿發」之人所有，且為渠等共同犯罪所得之物，基於共同犯罪行為應由共犯
    各負全部責任之理論，仍應依刑法第三十八條第一項第三款規定宣告沒收。
據上論斷，應依刑事訴訟法第二百九十九條第一項前段，修正前懲治走私條例第三條
第一項、第十一條，刑法第二條第一項但書、第二十八條、第七十四條第一款、第九
十三條第一項、第三十八條第一項第三款，罰金罰鍰提高標準條例第二條，判決如主
文。
中      華      民      國    九十一    年      七      月     十六     日
                                  臺灣高雄地方法院刑事第四庭
                                      法  官    廖純卿
右正本證明與原本無異。
如不服本判決，應於判決送達後十日內，向本院提出上訴狀。
                            書記官    劉企萍
中    華    民    國      九十一      年      七      月      十八      日
附錄本案論罪科刑法條：
修正前懲治走私條例第三條第一項
運送、銷售或藏匿前條第一項之走私物品者，處五年以下有期徒刑，拘役或科或併科
新臺幣九萬元以下罰金。
